臺灣板橋地方法院民事裁定　　　　　　 100年度小上字第57號
上　訴　人　明健執行顧問有限公司
法定代理人　陳金鍊
被上訴人　　孫銅輝
　　　　　　　　　　　號
法定代理人　陳阿優
上列當事人間請求給付服務費事件，上訴人對於中華民國100 年
5 月16日本院板橋簡易庭100 年度板小字第194 號第一審判決提
起上訴，本院裁定如下：
    主  文
上訴駁回。
第二審訴訟費用新臺幣壹仟伍佰元由上訴人負擔。
    理  由
一、按對於小額程序之第一審裁判之上訴，非以其違背法令為理
    由，不得為之，民事訴訟法第436 條之24第2 項定有明文。
    所謂判決違背法令，係指判決不適用法規或適用不當者而言
    。且依同法第436 條之25規定，上訴狀內應記載上訴理由，
    並表明原判決所違背之法令及其具體內容，以及依訴訟資料
    可認為原判決有違背法令之具體事實，上訴狀或理由書如未
    依此項方法表明者，即難認為已對小額訴訟第一審判決之違
    背法令有具體之指摘；又上訴理由如僅引用於原審所提出之
    攻擊防禦方法作為上訴理由，應認為未對原審判決有何具體
    之指摘，不得謂已合法表明上訴理由，其上訴均難認為合法
    。
二、本件上訴人係對於小額訴訟之第一審判決提起上訴，核其上
    訴理由狀所載指陳：(一)原審認上訴人僅為被上訴人為保險給
    付之申請，並未依約代理被上訴人完成委任之事務。惟查保
    險給付之聲請，乃屬委任事務之最後階段，上訴人如未代為
    完成全部委任事務，自不可能僅為保險給付之聲請，且聲請
    書為上訴人所書寫，聲請書所載之資料為上訴人所處理，原
    審未加調查，亦未於理由中加以說明，自屬判決不備理由。
    (二)禁治產宣告雖為被上訴人所聲請，乃由於上訴人無資格聲
    請，故請被上訴人聲請後交予上訴人送保險公司，原審就此
    有利於上訴人之證據未加審酌，亦未於理由中加以說明。(三)
    上訴人於原審已針對被上訴人之抗辯而對代為服務之過程有
    所陳述，被上訴人僅稱係自己從頭到尾辦理，但曾辦理何事
    則無任何陳述，原審未加調查，亦未於理由中說明何以完全
    採認被上訴人之抗辯，自有判決不備理由之違法，爰依法提
    起上訴，請求廢棄原判決，改判命被上訴人應給付上訴人新
    臺幣9 萬元，及自起訴狀繕本送達翌日起至清償日止，按年
    息百分之五計算之利息等語，均係於原審言詞辯論終結前所
    提出之攻擊防禦方法，此外，上訴人並未具體指出原審判決
    有如何違背法令情事，更未指明原審判決所違反之法令條項
    或其內容以及依訴訟資料有何判決違背法令之具體事實，參
    諸前開說明，自不得謂已合法表明上訴理由。從而，本件上
    訴，顯難認為合法，爰不經言詞辯論，逕予駁回其上訴。
三、依民事訴訟法第436 條之32第2 項、第444 條第1 項前段、
    第95條、第78條，裁定如主文。
中    華    民    國  100     年    7     月    18    日
                  民事第二庭審判長法  官  陳麗玲
                                  法  官  連育群
                                  法  官  張筱琪
以上正本證明與原本無異。
本裁定不得抗告。
中    華    民    國  100     年    7     月    18    日
                                  書記官  連思斐